【裁判字號】    89,訴,1056
【裁判日期】    900718
【裁判案由】    毒品危害防制條例
【裁判全文】
臺灣臺南地方法院刑事判決                        八十九年度訴字第一五六號
    公  訴  人  臺灣台南地方法院檢察署檢察官
    被      告  乙○○
    選任辯護人  李合法
                陳靜雲
右列被告因違反毒品危害防制條例案件，經檢察官提起公訴（八十九年度偵字第七六
八二號），本院判決如左：
    主  文
乙○○無罪。
    理  由
一、公訴意旨略以：被告乙○○於民國（下同）八十九年六月十七日十八時許，在台
    南縣歸仁鄉體育公園內籃球場，以新台幣（下同）三千元之價格，販賣第二級毒
    品安非他命一包（含袋重零點四公克）予丙○○（另案偵查），並約定由丙○○
    先給付現金二千元，剩餘壹仟元暫欠。嗣於同日十九時三十分許，丙○○為警查
    獲其非法持有第二級毒品安非他命而循線供出上情，因認被告涉有毒品危害防制
    條例第四條第二項之販賣第二級毒品安非他命之罪嫌。
二、本件公訴人認被告乙○○涉有右揭犯罪，係以被告於警訊中之自白及證人丙○○
    、甲○○二人於警訊之陳述為其論據。訊據被告堅決否認有何販賣第二級毒品之
    情事，辯稱：當天伊至現場是因為丁○○託伊代為向丙○○拿錢二仟元，伊並未
    拿安非他命給丙○○，事前也未聽聞丁○○提到該二仟元之緣由，伊並未販毒云
    云。
三、按犯罪事實應依證據認定之，無證據不得推定其犯罪事實，又不能證明被告犯罪
    ，應諭知無罪之判決，刑事訴訟法第一百五十四條、第三百零一條第一項分別定
    有明文。次按認定不利於被告之事實，須依積極證據，苟積極證據不足為不利於
    被告事實之認定時，即應為有利於被告之認定，更不必有何有利之證據；又事實
    之認定，應憑證據，如未能發現相當之證據，或證據不足以證明，自不能以推測
    或擬制之方法，以為裁判之基礎，且認定犯罪事實所憑之證據，無論直接或間接
    證據，其為訴訟上之證明，須達於通常一般之人均不致有懷疑，而得確信其為真
    實之程度者，始得據為有罪之認定，倘其證明尚未達到此一程度，而有合理之懷
    疑時，尚難作為有罪之認定基礎，最高法院三十年上字第八一六號、四十年臺上
    字第八六號、七十六年臺上字第四九八六號判例均可資參照。
四、經查：被告並未販賣安非他命給丙○○乙節，業據證人丙○○於本院審理時證述
    八十九年六月十七日十八時許，至台南縣歸仁鄉體育公園籃球場內，伊拿二千元
    給被告，但安非他命是丁○○（綽號銘仔）賣給伊的，被告並沒有賣安非他命給
    伊等語（參見八十九年十一月十六日本院訊問筆錄），此徵諸目擊證人甲○○證
    述：當天伊與丙○○一起過去體育公園，由丙○○騎機車載伊過去，拿二千元交
    給被告，但安非他命是向丁○○購買的乙節（參見前開訊問筆錄）互核相符，且
    參酌證人丙○○及甲○○雖之前於警訊時指認係由被告所販賣，然對雙方聯絡之
    交易方式，其描述均非具體詳盡，待命其具結作證時，又均改稱被告未曾販賣安
    非他命予丙○○，是該二人之陳述前後歧異，洵難足採。況衡諸常情，被告當天
    遭逮捕時，自其身上並未起出安非他命，且無查扣任何供販賣毒品之相關工具，
    是自不得僅憑被告於警訊時供承係伊所販賣云云，在無其他補強性證據支持下，
    而遽認被告有販賣毒品之犯行。至證人丁○○於本院審理時供稱本件並非由伊販
    賣安非他命予丙○○乙節，縱屬真實，僅能就丁○○是否販賣安非他命之待證事
    實為佐證，然對安非他命是否為被告所販賣之待證事實，並無何關涉，自不得執
    此而逕推論安非他命係由被告所販賣。此外，本件復查無其他積極證據，足證被
    告確有公訴人所指之販賣安非他命犯行，既不能證明被告犯罪，依法自應諭知無
    罪判決。
據上論斷，應依刑事訴訟法第三百零一條第一項，判決如主文。
本案經檢察官李宗榮到庭執行職務
中    華    民    國      九十        年     七     月       十八       日
                                  臺灣臺南地方法院刑事第五庭
                                          法  官  謝  家  宜
右正本證明與原本無異。
如不服本判決，應於判決送達後十日內，向本院提出上訴狀。
                                          書記官  魏  芝  雯
中    華    民    國      九十        年     七     月       十八       日


司法院資訊處製作；財團法人民間司法改革基金會備份。
